臺灣高等法院刑事判決　　　　　　　　　　　　　九十一年度上易字第一二七三號
　　上　訴　人　臺灣板橋地方法院檢察署檢察官
　　被　　　告　甲○○
右上訴人因被告妨害婚姻案件，不服臺灣板橋地方法院九十一年度易字第一三八號，
中華民國九十一年三月二十一日第一審判決（起訴案號：臺灣板橋地方法院檢察署九
十年度偵字第一四八二七號）提起上訴，本院判決如左：
    主  文
上訴駁回。
    事  實
一、甲○○曾因妨害家庭案件，經本院於民國八十七年十二月九日以八十七年度上易
    字第六六四四號判處有期徒刑六月，如易科罰金，以三百元（原判決誤載為三十
    元）折算一日確定，並於八十八年四月十二日易科罰金執行完畢，猶不知悔悟。
    明知許舜芳（許舜芳部分業經告訴人乙○○撤回告訴，原審法院另為不受理之判
    決）係乙○○之妻，為有配偶之人，其前即因與許舜芳相姦，而被判處前開罪刑
    ，復於九十年一月上旬某日（正確日期已無從查悉）以電話聯絡許舜芳，相約於
    當日下午七時許，在甲○○所有停放在臺北市青年公園旁之車號ＤＡ─五四五０
    號汽車內碰面，詎甲○○竟基於相姦之故意，於當日下午十一時許，與許舜芳在
    該車內相姦，並致許舜芳受孕（嗣於九十年十月二十九日產下一女），乙○○於
    九十年八月一日發現許舜芳懷有身孕，始知悉前情。
二、案經乙○○訴請臺灣板橋地方法院檢察署檢察官偵查起訴。
    理  由
一、被告甲○○對於明知許舜芳係有配偶之人，於經本院八十七年度上易字第六六四
    四號判處罪刑後，確有再與許舜芳相姦一次之事實，迭據被告於檢察官偵查中、
    原審及本院審理時坦承不諱，核與有配偶之許舜芳於原審所述發生性行為一次之
    情節相符，並經告訴人乙○○指訴被告有與告訴人之妻相姦之情節相符。告訴人
    雖稱被告與許舜芳相姦，不只一次云云，惟被告否認之，供稱只有一次；告訴人
    之妻許舜芳於原審亦供稱只有一次性行為等語。檢察官提起公訴時，亦認被告只
    有一次相姦犯行。告訴人指訴稱不只一次云云，尚乏依據，即非可採。被告與許
    舜芳係在臺北市青年公園旁之車號ＤＡ─五四五０號汽車內相姦，據其等供明。
    而其二人究係在何時相姦，公訴人起訴時記載為九十年一、二月間（見起訴書犯
    罪事實欄所載）。惟被告與許舜芳所述先後有所不一，被告於九十年十月十二日
    檢察官偵訊時供稱：（何處與許舜芳發生性行為？）過年那段期間，在我車子裡
    ，今年年初，在青年公園附近。（見偵查卷第五十三頁背面）；其於九十年十一
    月十六日檢察官偵訊時供稱：（前次判決後，何時開始與許舜芳發生性行為？）
    應是今年年初時，許舜芳心情不好打電話給我，只有那一次。（見偵查卷第七十
    七頁背面）；其於九十一年一月二十四日原審訊問時供稱：（對起訴書之犯罪事
    實有何意見？）情形如許舜芳所言，我們在我的小客車內，發生性關係一次，當
    時是一月份，但是正確日期我則忘記了，當時是晚上十一點左右。（見原審卷第
    二十九頁）；其於九十一年三月七日原審審理時供稱：（九十年一月上旬幾號一
    起出去？）是的（見原審卷第五十六頁）；其於本院九十一年七月九日審理時供
    稱：（對馬偕紀念醫院九十一年六月三日馬院醫婦字第九一一二二五號函有何意
    見？「提示並告以要旨」）九十年一月十五日左右與許舜芳發生關係後她就懷孕
    。而許舜芳於九十一年一月二十四日原審訊問時供稱：（對起訴書之犯罪事實有
    何意見？）．．．九十年一月份上旬我跟被告丁有碰面，當時是晚上，正確時間
    我不記得，當時我跟被告丁在青年公園，我們在被告丁的自小客車內，發生性關
    係，就只有這一次而已，．．．。（見原審卷第二十九頁）；其於九十一年三月
    七日原審審理時供稱：（九十年一月上旬幾號一起出去？）是的。．．．當時我
    們約晚上七點多見面，後來我們在車上談話．．．．然後就發生性關係，只有一
    次而已等語（見原審卷第五十六頁）。原審以被告及許舜芳於九十一年三月七日
    所供相符之九十年一月份上旬，認定為其二人發生性行為之時間。經馬偕紀念醫
    院推算許舜芳受孕日期係在九十年二月九日左右。雖有該醫院九十一年六月三日
    馬院醫婦字第九一一二二五號函附於本院卷可稽，惟此係推算，實際上何時發生
    性行為之事實，行為人最為明瞭，尚難逕以該推算為據。況被告及許舜芳既均承
    認有一次性行為之事實，對於該次性行為之時間，尚無故意為不實陳述之必要，
    且被告與許舜芳供述因該次性行為，致許舜芳於九十年十月二十九日產下一女（
    有出生證明書影本附於偵查卷第八十四頁可稽），此據被告及許舜芳所承認（本
    案因被告及許舜芳均已坦承有性行為之事實，被告相姦之事實已明，顯無就許舜
    芳所生之女與被告做ＤＮＡ比對之必要，附予敘明），其等所述發生性行為之時
    間，並未超過婦女生產所需懷胎期間之範圍。被告與許舜芳於九十一年三月七日
    原審所述，係於九十年一月上旬發生性行為等詞，為可採信。綜上所述，被告自
    白，經查與事實相符。本件事證明確，被告犯行洵堪認定。
二、核被告所為，係犯刑法二百三十九條之相姦罪。被告有如事實欄所載犯罪科刑及
    執行完畢之事實，有臺灣高等法院檢察署刑案紀錄簡覆表一份在卷足參，其受有
    期徒刑執行完畢，五年內再犯有期徒刑以上之本罪，為累犯，應依法加重其刑。
三、原審以被告罪證明確，適用刑法第二條第一項前段、第二百三十九條（原判決贅
    載第一項）、第四十一條第一項前段、第四十七條，罰金罰鍰提高標準條例第二
    條，並審酌被告犯罪之動機、目的、手段，其以前即因與許舜芳相姦，而被判處
    上開刑罰（有本院八十七年上易字第六六四四號判決附於偵查卷第十九至二三頁
    可稽），仍再犯之，不知悔改，惟其於本案所為相姦犯行僅一次、犯罪後坦承犯
    行態度尚佳等一切情狀，量處有期徒期六月，並諭知易科罰金之折算標準。且敘
    明被告犯罪後刑法第四十一條，已於九十年一月十日修正公布，並於同年月十二
    日生效，比較新舊法之規定，裁判時之新法並無較不利於被告，依刑法第二條第
    一項前段規定，適用修正後之刑法第四十一條第一項諭知易科罰金之折算標準。
    經核認事用法均無不合，量刑亦屬妥適。檢察官循告訴人之請求以被告為累犯，
    應依法加重其刑，判決亦明示被告不知悔悟，惟被告未曾對告訴人道歉，卻仍輕
    判。原判決認定被告相姦犯行僅一次，與事實不合等詞提起上訴，指摘原判決不
    當。惟查被告已於九十一年七月九日就刑事附帶民事訴訟部分，與告訴人以新台
    幣一百二十萬元當庭成立和解（被告並於九十一年七月十七日給付告訴人新台幣
    一百二十萬元），有和解筆錄附於本院九十一年度附民字第一四八號卷、收據影
    本附於本院卷可稽，告訴人於本院九十一年七月九日審理時並陳稱：被告若賠償
    ，我願撤回上訴等語。本件係由檢察官提起上訴，告訴人雖無撤回上訴之權，惟
    被告既已依和解條件履行，告訴人並表明不再追訴之意。告訴人於被告未與其和
    解之前，請求檢察官上訴，檢察官援引告訴人前開說詞提起上訴，依上所述，為
    無理由，應予駁回。
據上論斷，應依刑事訴訟法第三百六十八條，判決如主文。
本案經檢察官林炳雄到庭執行職務。
中      華      民      國    九十一    年      七      月    二十三    日
                              臺灣高等法院刑事第三庭
                                  審判長法  官  張  連  財
                                        法  官  張  傳  栗
                                        法  官  李  英  勇
右正本證明與原本無異。
不得上訴。
                                        書記官  倪  淑  芳
中      華      民      國     九十一   年      七      月    二十四    日
附錄本案論罪科刑法條全文：
刑法第二百三十九條
有配偶而與人通姦者，處一年以下有期徒刑，其相姦者，亦同。
